【裁判字號】    97,易,360
【裁判日期】    970805
【裁判案由】    毒品危害防制條例
【裁判全文】
臺灣宜蘭地方法院刑事判決               97年度易字第360號
公  訴  人  臺灣宜蘭地方法院檢察署檢察官
被      告  甲○○
                    （另案在臺灣宜蘭看守所羈押中）
上列被告因毒品危害防制條例案件，經檢察官提起公訴（97年度
毒偵字第567號），本院判決如下：
    主  文
甲○○施用第二級毒品，累犯，處有期徒刑拾月，扣案之玻璃球
吸食器貳組沒收銷燬之。
    事  實
一、甲○○前因施用毒品案件，經本院以88年度毒聲字第141號
    裁定送觀察、勒戒，於民國88年5月24日執行完畢後，認無
    繼續施用毒品傾向，由臺灣宜蘭地方法院檢察署檢察官以88
    年度偵字第1778號、88年度偵緝字第171號為不起訴處分確
    定；再因施用毒品案件，經本院以88年度毒聲字第564號裁
    定送觀察、勒戒後，認有繼續施用毒品傾向，經本院以88年
    度毒聲字第979號裁定送強制戒治，於89年2月25日執行完畢
    出所，而該次施用毒品犯行，經本院於89年4月7日，以89年
    度訴字第24號刑事判決判處有期徒刑1年2月確定；另因槍砲
    案件，經本院於89年4月5日，以88年度訴字第265號刑事判
    決判處有期徒刑1年6月；再因施用毒品案件，經本院於90年
    2月12日，以89年度訴字第240號刑事判決判處有期徒刑10月
    確定，並與上開毒品案件有期徒刑1年2月、槍砲案件有期徒
    刑1年6月，經本院以90年度聲字第297號裁定定應執行刑有
    期徒刑3年6月，於92年8月27日假釋出監並付保護管束；再
    於假釋期間中因施用毒品案件，經本院於93年7月5日，以93
    年度訴字第152號刑事判決判處有期徒刑10月，前開假釋嗣
    經撤銷執行殘刑1年5月21日，並與前開93年度訴字第152號
    毒品案件有期徒刑10月接續執行後，於95年4月13日執行完
    畢出監。
二、詎甲○○猶不知悔改，竟基於施用第二級毒品甲基安非他命
    （下稱甲基安非他命）之犯意，於97年5月1日晚間，在南投
    縣山區內，以用玻璃球燒烤吸食煙霧之方式，施用甲基安非
    他命1次。嗣其於97年5月4日上午8時許，為警在南投縣仁愛
    鄉○○段708號工寮查獲，扣得玻璃球吸食器2組，並採集其
    尿液送鑑定之結果，呈甲基安非他命陽性反應。
三、案經宜蘭縣政府警察局報請臺灣宜蘭地方法院檢察署檢察官
    偵查起訴。
    理  由
一、訊據被告甲○○於本院審理中，對於上開施用毒品甲基安非
    他命犯行坦承不諱，且其為警於97年5月5日採集尿液送鑑定
    之結果，呈甲基安非他命陽性反應，有宜蘭縣警察局刑警大
    隊毒品犯罪嫌疑人尿液採驗作業管制紀錄，及慈濟大學濫用
    藥物檢驗中心出具之檢驗總表各1紙在卷可證，是被告之自
    白要與事實相符，足堪採信。又被告前因施用毒品案件，經
    本院以88年度毒聲字第141號裁定送觀察、勒戒，於88年5月
    24日執行完畢後，認無繼續施用毒品傾向，由臺灣宜蘭地方
    法院檢察署檢察官以88年度偵字第1778號、88年度偵緝字第
    171號為不起訴處分確定；再因施用毒品案件，經本院以88
    年度毒聲字第564號裁定送觀察、勒戒後，認有繼續施用毒
    品傾向，將本院以88年度毒聲字第979號裁定送強制戒治，
    於89年2月25日執行完畢出所，而該次施用毒品犯行，經本
    院於89年4月7日，以89年度訴字第24號刑事判決判處有期徒
    刑1年2月確定；再因施用毒品案件，經本院於90年2月12日
    ，以89年度訴字第240號刑事判決判處有期徒刑10月確定；
    再因施用毒品案件，經本院於93年7月5日，以93年度訴字第
    152號刑事判決判處有期徒刑10月，有卷附臺灣高等法院被
    告前案紀錄表可參。依上所述，本件事證明確，被告施用毒
    品犯行堪以認定，應依法論科。
二、查甲基安非他命分別為毒品危害防制條例第2條第2項第2款
    所規定之第二級毒品，不得擅自施用，核被告前開施用甲基
    安非他命之行為，係犯毒品危害防制條例第10條第2項施用
    第二級毒品罪。被告施用行為前持有甲基安非他命之低度行
    為，為其施用之高度行為所吸收，不另論罪。查被告前因施
    用毒品案件，經本院以89年度訴字第24號刑事判決判處有期
    徒刑1年2月確定，另因槍砲案件，經本院以88年度訴字第
    265號刑事判決判處有期徒刑1 年6月，再因施用毒品案件，
    經本院以89年度訴字第240號刑事判決判處有期徒刑10月確
    定，並與上開毒品案件有期徒刑1年2月、槍砲案件有期徒刑
    1年6月，經本院以90年度聲字第297號裁定定應執行刑有期
    徒刑3年6月，於92年8月27日假釋出監並付保護管束，再於
    假釋期間中因施用毒品案件，經本院於93年7月5日，以93年
    度訴字第152號刑事判決判處有期徒刑10月，前開假釋嗣經
    撤銷執行殘刑1年5月21日，並與前開93年度訴字第152號毒
    品案件有期徒刑10月接續執行後，於95年4月13日執行完畢
    出監，有卷附臺灣高等法院被告前案紀錄表可按，其受有期
    徒刑之執行完畢，5年內再犯法定刑有期徒刑以上之本罪，
    為累犯，依法加重其刑。爰審酌被告前經毒品危害防制條例
    觀察、勒戒及強制戒治等程序，再經本院就其施用毒品判處
    有期徒刑後，竟再犯本件施用毒品犯行，顯見其已無法依憑
    己力拔除毒癮，惟念其坦承犯行，態度良好及施用情形等一
    切情狀，量處如主文所示之刑，以示懲儆。扣案之玻璃球吸
    食器2組，係專供被告施用毒品安非他命之器具，亦據被告
    供認在卷，爰依毒品危害防制條例第18條第1項前段宣告沒
    收銷燬之。
據上論斷，應依刑事訴訟法第299條第1項前段，毒品危害防制條
例第10條第2項、第18條第1項前段，刑法第11條前段、第47 條
第1項，判決如主文。
本案經檢察官賴淑萍到庭執行職務
中    華    民    國    97    年    8     月    5     日
                  刑事第四庭法  官  辜漢忠
以上正本證明與原本無異。
如不服本判決應於收受本判決後10日內向本院提出上訴書狀，並
應敘述具體理由。若未敘述理由者，應於上訴期間屆滿後20日內
向本院補提理由書狀(均須按他造當事人之人數附繕本)。
                            書記官  許麗汝
中    華    民    國    97    年    8     月    6     日
附錄本案論罪科刑法條：
毒品危害防制條例第10條第2項
施用第二級毒品者，處 3 年以下有期徒刑。


司法院資訊處製作；財團法人民間司法改革基金會備份。
